【裁判字號】    91,易,3179
【裁判日期】    920403
【裁判案由】    恐嚇取財
【裁判全文】
臺灣板橋地方法院刑事判決                        九十一年度易字第三一七九號
    公  訴  人  臺灣板橋地方法院檢察署檢察官
    被      告  乙○○
右列被告因恐嚇取財案件，經檢察官提起公訴（九十一年度偵字第二０八三六號），
本院判決如左：
    主  文
乙○○意圖為自己不法之所有，以恐嚇使人將第三人之物交付，處有期徒刑柒月。扣
案之水果刀壹把沒收。
    事  實
一、乙○○意圖為自己不法之所有，於民國（下同）九十一年十月二十三日十一時五
    十分許，攜帶其所有之水果刀一把，至臺北縣中和市○○街一一二號統一超商，
    並在該超商店櫃檯前以手持該水果刀之舉動，對該超商櫃檯內之店員甲○○恐嚇
    並稱：「把錢拿出來！」等語，致甲○○因心生畏懼而交付櫃檯收銀機內財物新
    臺幣（下同）一千三百元予乙○○，經甲○○報案，嗣於同日十二時許，在臺北
    縣中和市○○街一一二巷口，為警查獲乙○○，並扣得乙○○所有供犯罪所用之
    水果刀一把。
二、案經臺北縣政府警察局中和分局報請臺灣板橋地方法院檢察署檢察官偵查起訴。
    理  由
一、訊據被告乙○○固對於前揭時、地在該超商店櫃檯前手持水果刀，並使店員王勝
    宏交付櫃檯收銀機內財物一千三百元等情坦承不諱，惟矢口否認有何恐嚇取財犯
    行，辯稱：伊是與店員串通好，要店員幫忙伊，店員說不知道怎麼辦，伊就拿出
    伊的刀，店員就把錢拿給伊云云；惟查，右揭事實，業據被告迭於警訊、偵查時
    坦承不諱，核與證人即店員甲○○於警訊、偵查及本院審理時所證述之情節相符
    ，且有臺北縣政府警察局贓物認領保管單一份附於偵查卷可憑，復有扣案之水果
    刀一把及統一超商錄影帶一捲足資佐證，而證人甲○○亦於本院審理時證稱：『
    （問：當天情形如何？）被告進入店中時，店裡沒有人，被告說他沒有錢，要吃
    牢飯，說要搶錢，請我配合，被告說他不想傷人，被告拿刀走到櫃台中間，說「
    把錢拿出來」，當時我很害怕就把一千三百元交給被告，而且公司也規定我們遇
    到搶劫不得反抗直接交錢給被告。當時被告的神智清楚，但是行動不便，被告有
    拿二隻拐杖，因為被告有兇器，我怕傷到客人，所以我就把錢交給被告。警察告
    訴我說被告在我們店旁邊巷子被抓，當時是我報警的，被告一走出去就被抓了。
    我的身高一七三公分，二十五歲。當時我本來可以抵抗，但是因為公司規定，而
    且被告有兇器，我會害怕，所以我沒有抵抗。』等語屬實（見本院九十一年十一
    月二十八日訊問筆錄），況被告與店員甲○○素不相識等情，已據被告供承在卷
    （見本院九十二年三月二十日審判筆錄），則該超商店員甲○○豈有勾結被告而
    遭受刑事訴追風險之理？被告於本院審理時翻異前供，所辯稱其與店員串通乙節
    ，無非係事後圖卸刑責之詞，不足採信。本件事證已臻明確，被告犯行洵堪認定
    ，應予依法論處。
二、核被告乙○○所為係犯刑法第三百四十六條第一項之恐嚇取財罪。爰審酌被告持
    刀為恐嚇犯行，危害社會治安非微，及其犯罪動機、目的、手段、所生危害及犯
    罪所得等一切情狀，量處如主文所示之刑，以示懲儆。至扣案之水果刀一把，係
    被告所有供犯罪所用之物，業據被告於警訊及偵查時供明在卷，併依刑法第三十
    八條第一項第二款之規定宣告沒收。
據上論斷，應依刑事訴訟法第二百九十九條第一項前段，刑法第三百四十六條第一項
、第三十八條第一項第二款，罰金罰鍰提高標準條例第一條前段，判決如主文。
本案經檢察官吳宗光到庭執行職務。
中      華      民      國      九十二      年      四      月    三    日
                                  臺灣板橋地方法院刑事第六庭
                                          法  官  林海祥
右正本證明與原本無異。
如不服本判決，應於判決送達後十日內，向本院提出上訴狀。
                                          書記官  陳映孜
中      華      民      國      九十二      年      四      月    三    日
附錄本案論罪科刑主要法條：
中華民國刑法第三百四十六條
 (單純恐嚇罪)
意圖為自己或第三人不法之所有，以恐嚇使人將本人或第三人之物交付者
，處六月以上五年以下有期徒刑，得併科一千元以下罰金。
以前項方法得財產上不法之利益，或使第三人得之者，亦同。
前二項之未遂犯罰之。


司法院資訊處製作；財團法人民間司法改革基金會備份。
